【裁判字號】    95,交聲,106
【裁判日期】    950726
【裁判案由】    聲明異議
【裁判全文】
臺灣臺南地方法院交通事件裁定         95年度交聲字第106號
原處分機關  交通部公路總局嘉義區監理所麻豆監理站
受處分人
即異議人    甲○○
異議代理人  乙○
上列受處分人因違反道路交通管理處罰條例案件，對於交通部公
路總局嘉義區監理所臺南監理站民國95年2月3日所為之裁決處分
（處分案號：麻監裁罰字第裁75-M00000000號）聲明異議，本院
裁定如下：
    主  文
異議駁回。
    理  由
一、本件聲明異議意旨略以：受處分人即異議人甲○○被警舉發
    於民國92年3月28日11時35分許，駕駛牌照號碼KH9-473號重
    機車，在縣173線1.5K處（麻豆鎮磚井里），「未保持安全
    行車距離，肇事致人受傷」，並經麻豆監理站依異議人行為
    時之道路交通管理處罰條例第58條（衍文多填第1項）第1款
    、第61條第3項（衍文多填第1款）之規定，以上開裁決書裁
    處罰鍰新臺幣6百元並吊扣駕駛執照3個月。惟異議人是行駛
    在幹線被支線行駛之機車撞及，支線道車應讓幹線道車先行
    ，異議人被撞並未違反交通規則故不服處罰，為此聲明異議
    。
二、按汽車（道路交通管理處罰條例所稱之汽車包含機車在內）
    駕駛人，駕駛汽車不依規定保持前、後車距離者，處2百元
    以上4百元以下罰鍰（罰鍰銀元1元折合新臺幣3元）；汽車
    駕駛人，駕駛汽車違反道路交通安全規則，因而肇事致人受
    傷者，吊扣其駕駛執照3個月至6個月，異議人行為時（即92
    年1月2日修正公布之舊法）之道路交通管理處罰條例第58條
    第1款、第61條第3項定有明文。
三、經查：
(1)、本件受處分人即異議人甲○○被警舉發於92年3月28日11時
    35分許，駕駛牌照號碼KH9-473號重機車，在縣173線1.5K處
    （麻豆鎮磚井里），「未保持安全行車距離，肇事致人受傷
    」之事實，有臺南縣警察局麻豆分局92年5月22日南縣警交
    字第M00000000號舉發違反道路交通管理事件通知單影本附
    卷可稽。
(2)、查本件車禍係92年3月28日11時35分許，被害人丙○○駕駛
    YKZ-659號重機車，沿南48線道，由東向西行駛，至該路與
    縣173線1.5公里之交岔路口處，未注意其行向之燈號為閃光
    紅燈，支線道車未讓幹線道車先行，即貿然右轉，於行駛約
    20公尺左右，被沿縣173線由南向北行駛，未注意車前狀況
    及其行向之燈號為閃光黃燈，未減速慢行保持前、後車距離
    而煞閃不及由異議人甲○○所駕駛之KH9-473號重機車撞及
    ，致丙○○受有身體多處擦傷之傷害，業據丙○○及異議人
    甲○○於警詢時分別陳述明確，並經丙○○於本院95年5月3
    日調查時證述明確。此外，復有道路交通事故調查報告表（
    一）、（二）、道路交通事故現場圖、臺灣省臺南區車輛行
    車事故鑑定委員會92年6月12日南鑑字第920765號鑑定意見
    書（認丙○○之上開違規為肇事主因；異議人甲○○之上開
    違規為肇事次因）各1份暨現場蒐證照片11張附卷可資佐證
    。是異議人辯稱其未違反交通規則云云，自不足採信。
四、綜上所述，原處分並無違誤，異議人之異議為無理由，應予
    駁回。
五、據上論斷，應依道路交通案件處理辦法第19條，裁定如主文
    。
中    華    民    國    95    年    7    月    26     日
                   交通法庭   法  官  林勝利
以上正本證明與原本無異。
如不服本裁定應於送達後5日內向本院提出抗告狀。
                              書記官  陳金堂
中    華    民    國    95    年    7    月    26    日


司法院資訊處製作；財團法人民間司法改革基金會備份。
